高雄高等行政法院判決　　　　　　　　　　　　　　　八十九年度訴字第二二一號
　　　　　　　　　　　　　　　.
　　原　　　告　甲○○○○○○.
　　訴訟代理人　洪錫鵬律師
　　被　　　告　高雄市稅捐稽徵處
　　代　表　人　乙○○處長
　　訴訟代理人　丙○○
右當事人間因營業稅事件，原告不服財政部中華民國八十九年七月十一日台財訴字第
○八九一三五五六五二號訴願決定，提起行政訴訟，本院判決如左：
    主  文
原告之訴駁回。
訴訟費用由原告負擔。
    事  實
一、事實概要：
    原告未依法辦理營業登記，自民國七十九年十月起至八十五年四月十四日止，於
    高雄市苓雅區○○○路一四二號經營「東海園愛犬用品行」，對外從事營業行為
    。案經被告依檢舉人提供資料循線查獲，並經審理違章成立，乃核定原告自八十
    一年一月起至八十五年四月十四日止銷售額計新台幣（下同）三五、一四九、一
    八一元，逃漏營業稅額一、七五七、四五九元，除對原告另行補徵營業稅一、七
    五七、四五九元外，並依營業稅法第五十一條第一款處以所漏稅額三倍之罰鍰計
    五、二七二、三○○元（計至百元止）。原告不服，申經復查結果，未獲變更，
    復循序提起訴願，亦遭決定駁回，遂提起本件行政訴訟。
二、兩造聲明：
  (一)原告聲明求為判決：
    (1)訴願決定及原處分均撤銷。
    (2)訴訟費用由被告負擔。
  (二)被告聲明求為判決：
    如主文所示
三、兩造之爭點：
    被告依檢舉人提供之帳冊，除據以核定原告於七十九年十月起至八十五年四月十
    四日止之銷售額及逃漏稅額外，並對原告開單補徵營業稅額及按其所漏稅額處以
    三倍之罰鍰，是否合法﹖此為兩造爭執之所在。
  甲、原告主張之理由：
    1.按違章事實應依證據認定之，無證據不得推定其違章事實。查原告在被告製作
      之談話筆錄並無隻字片語提及東海園愛犬用品行未依法辦理營業登記，故被告
      依據談話筆錄逕認上開未依法辦理營業登記之違章事實，顯依法無據。又扣案
      營收明細簿係檢舉人所提出，並非原告提出或自原告住居處所搜索扣押，故關
      於該營收明細簿之內容尚有調查之必要。茲原告雖於被告所製作之談話筆錄中
      承認該帳簿為原告所開設東海園愛犬用品行所有，惟觀之該帳簿記載內容，其
      各項收支並未每筆逐項記載，是有關營業收支明細詳情（即每筆記錄究為用品
      銷售、託售狗隻、配種或美容收入）應通知檢舉人到場逐項解讀，尚難僅憑該
      帳簿推測為全部銷售額。
    2.東海園愛犬用品行為原告獨資經營，於七十三年十月十九日核准設立登記，迄
      今已十四年餘，原址高雄市新興區○○○路二五三號，於七十九年七月間因租
      期屆滿，而房東未同意續租情況下，乃遷至現址即高雄市前金區市○○路二四
      一號繼續營業，惟因場地狹隘，致狗隻散發臭味，常引發鄰居怨言，不得已遂
      另尋高雄市○○○路一四二號闢為狗隻「進」、「銷」貨之「轉運」及「中途
      」站，且僱人看守，該場所尚非東海園愛犬用品行之總機構或固定營業場所，
      此情亦懇請通知檢舉人到場說明求證，是在未詳究上開光華一路一四二號並非
      原告之固定營業場所前竟遽科處罰鍰，顯有不當。
    3.又按未於規定期間內申報稅捐，或故意以詐欺或其他不正當方法逃漏稅捐者，
      其核課期間為七年，否則核課期間一般均為五年，稅捐稽徵法第二十一條第一
      項第一、二款及第二十三條分別定有明文。查本件係於八十七年十月間接獲檢
      舉人檢舉，縱查獲原告有違章事實，其核課期間應為五年（即自八十二年十月
      間以後），尚難遽認為七年。另原告所開設之「東海園愛犬用品行」為不使用
      統一發票之商號，每期營收數額多寡均由被告所轄分處調查核定，原告依法無
      申報營收額之義務，故如實際數額逾核定數額，亦難認有故意或其他不正當方
      法情事，是被告未詳查實情逕為處分，顯有認定違章事實未依積極證據及理由
      不備之違法。另據聯合晚報八十七年一月二十七日第五版所載林口長庚醫院地
      下街涉及漏報營業稅，稅捐單位依逃漏稅規定追繳五年稅款及處罰鍰，亦可證
      原告縱有漏報營業稅情事，核課追繳應為五年，方符合法令規定。另扣案營收
      明細簿記載內容，皆僅為檢舉人所記載內部暫訂之收支情形，對外絕無有具體
      營業行為，否則被告豈可能未發覺（時間長達數年），是應諭令被告調查「東
      海園愛犬用品行」之對外營運收支憑證（即於何時與何人交易之詳細資料），
      嗣再憑以向原告科處罰鍰方合法，否則尚難徒憑一本記載不明確之帳簿，遽認
      定原告之違章事實，不僅理由不備，且難令人心服。又原告在被告機關所製作
      之承諾書，乃受承辦人曾小姐宣稱僅追訴五年且罰二倍，方陷於錯誤而依曾小
      姐所述內容製作，實際上尚有甚多細節待釐清，並非係如承諾書內容般。上情
      有錄音譯文可按。
    4.又原告經營之「東海園愛犬用品行」，其市中店與光華店之負責人及店名均相
      同，豈能逕認無隸屬關係。而所謂水費、電費、營運目標、分析期勉之用語均
      僅為內部作業之參考，任何情況均適用；另光華店送至市中店寄售犬隻僅記載
      託售數目並先簽收，尚未完成銷售行為，在未調查確有銷售行為前，尚難憑該
      帳簿逕認有營業收入。此外，該帳簿記錄之工作人員皆為市中店之人員，由全
      民健康保險憑證領用清冊亦可證明並非光華店對外獨立之營業帳簿。
    5.末查被告八十八年一月五日高市稽法字第八九三六九號函內容主旨中有關貨售
      額及稅額均經塗改，且未蓋塗改章，亦足證原告前述所書承諾書確如稽核員所
      述追訴五年，而原告為忠實納稅人，盼望被告檢具確切證據科處罰鍰，勿僅以
      一本內部營業資金流程表遽認定對外營業，並科處罰鍰。
  乙、被告答辯之理由：
    1.按「在中華民國境內銷售貨物或勞務，及進口貨物，均應依本法規定課徵營業
      稅。」、「營業稅之納稅義務人如左：一、銷售貨物或勞務之營業人。．．」
      、「有左列情形之一者，視為銷售貨物．．．三、營業人以自己名義代為購買
      貨物交付與委託人者。四、營業人委託他人代銷貨物者。五、營業人銷售代銷
      貨物者。」、「營業人之總機構及其他固定營業場所，應於開始營業前，分別
      向主管稽徵機關申請營業登記。」及「納稅義務人，有左列情形之一者，除追
      繳稅款外，按所漏稅額處一倍至十倍罰鍰，並得停止其營業：一、未依規定申
      請營業登記而營業者。」，分別為營業稅法第一條、第二條第一款、第三條第
      三項、第二十八條前段及第五十一條第一款所明定。
    2.本案檢舉人八十七年十月九日向被告檢舉時，明確表示檢舉李東陽夫婦所經營
      之「東海園愛犬用品行」等三家商號逃漏稅情形，並附有該等三家營業地址影
      本（即市中店：高雄市市○○路二四一號、民族量販店：高雄市○○○路三二
      五號、光華店：高雄市○○○路一四二號），檢舉人提供帳證資料當違章物證
      時，亦已明確表示該帳證係屬自七十九年十月起至八十三年六月止，苓雅區○
      ○○路一四二號即光華店每日營收明細。當時被告曾請檢舉人提供市中店及民
      族量販店等二家商號逃漏稅物證，檢舉人表示並無該二商號帳證可提供。又卷
      附物證雖非原告提出或自原告住居所搜索扣押，惟原告於八十七年十一月十六
      日所製作談話筆錄第二答，對卷附帳簿亦已自認「是本商號所有，是本商號之
      營運資金流程收支情形記載。」；第五答「帳上毛收入包含用品銷售．．上述
      本商店各項收入均是本商號「店長」收取經手並記載每日收支情形。」等語。
      茲查被告當時係就光華店違章情形詢問，原告皆已確認卷附帳簿為其光華一路
      一四二號從事營業行為之帳證，違章物證應已堪認定。
    3.次查李東陽夫婦於本市設立三家商號，皆以獨立經營型態（單一機構）向被告
      相關分處辦理營業登記，光華店與市中店商號名稱雖同以「東海園愛犬用品行
      」辦理營業登記，惟因光華店無法正式辦理申領營利事業登記證，被告苓雅分
      處基於有營業即應課稅之賦稅公平原則，准予設立營業稅籍。設立之時原告亦
      未主張兩者有總機構及分機構之隸屬關係，再者依帳證記載內容，其所支付費
      用皆屬光華店之支出（如水費、電費）。每月結帳時業主與現場經營者並於該
      簿記載「營運目標」、「分析」、「期勉」之用語，顯示該帳證所記並未包含
      其他處所之收入。另依營業稅法第一條規定：「在中華民國境內銷售貨物或勞
      務及進口貨物，均應依法課徵營業稅」，同法第三條有關銷售貨物或勞務之定
      義，對該店所銷售之貨物或勞務，不論係屬本店之銷售或代他店銷售之行為皆
      應併計課徵營業稅，法已有明文規定。原告於復查理由辯稱部分收入為代他人
      銷售應予排除課稅，與營業稅法規定相違，且與事實不符。本案被告查核期間
      ，原告經過長期檢視物證後，於八十七年十二月十九日製作承諾書，承認苓雅
      區○○○路一四二號東海園愛犬用品行，從事寵物用品買賣，八十二年十一月
      銷售額為一、一八○、五三七元，十二月為一、二四二、○八一元，八十三年
      一至六月銷售額共計六、八七四、二八九元，與卷附物證所記載相對期間毛收
      入金額相符合。依上論證，原告訴訟理由復主張帳載收入，其各項收支並未每
      筆逐項記載，顯為彌縫卸責之辭，不足採信。
    4.經查本案檢舉人八十七年十月九日檢具該店帳簿至被告處檢舉時，除提示帳簿
      當物證外，並於筆錄上確認該物證之證據力。而該物證亦曾經業主李東陽認諾
      係該商號之營運資金流程收支情形記載，並由該店店長記載每日收支情形。原
      告經過長期檢視違章物證後，於八十七年十二月十九日製作承諾書，認諾違章
      金額亦與案附物證記載金額相符。足證檢舉人八十七年十月九日之檢舉筆錄對
      違章事實已達充分述證。故檢舉人雖再於八十八年二月二十四日，利用郵局存
      證信函向被告否認其原檢舉行為及案附物證之證據力，亦不足影響被告依證據
      調查事證之結果，被告未於復查程序通知檢舉人到場說明，並無不當。
    5.本案原告自七十九年十月起迄八十五年四月止，於光華一路一四二號設立「東
      海園愛犬用品」，對外從事營業行為，未辦理營業登記且未申報繳納營業稅。
      被告於八十七年十月接獲檢舉，查獲違章期間每月平均銷售額已達二十萬元以
      上，已逾財政部依據營業稅法第十三條授權所頒布「營業人使用統一發票銷售
      額標準」，營業稅自應按營業稅法第三十五條規定「除本法另有規定外，不論
      有無銷售額，應以每二月為一期，於次期開始十五日內，填具規定格式之申報
      書，檢附退抵稅款及其他有關文件，向主管稽徵機關申報銷售額、應納或溢付
      營業稅額」。易言之，營業人依法須負申報之責任。另依稅捐稽徵法第二十一
      條第一項第一款規定，依法應由納稅義務人申報繳納之稅捐，已在規定期間內
      申報，其核課期間為五年。同條項第三款規定，未於規定期間內申報，其核課
      期間為七年。本案原告於違章期間並未申報銷售額及應納稅額，其核課期間應
      適用七年。被告八十八年一月二十日高市稽法字第○四三七四號處分書，核定
      除追繳八十一年一月起迄八十五年四月止所逃漏營業稅計一、七五七、四五九
      元，並處以所漏稅額三倍之罰鍰五、二七二、三七七元，核課期間並無逾越，
      亦符合行政處分之平等原則，此有財政部八十八年七月八日台財稅第八八一九
      二六○一六號函附卷可稽。原告主張核課期間應為五年而非七年，以為被告適
      用法令錯誤，純屬誤解之結果。
    6.末查原告主張被告八十八年一月五日高市稽法字第八九三六九號函內容存有瑕
      疵，經查該函內容係輔導原告於約定期限踐行程序，俾供被告作成行政處分之
      酌審，該函並未具備行政處分之效力，原告主張該函內容以爭辯原處分之效力
      ，顯有不當。
    7.綜上所述，本案檢舉人八十七年十月九日談話筆錄內所述及其所陳附之物證，
      並佐以原告八十七年十二月九日之承諾，足以證明原告違章之事實。被告原處
      分亦無錯誤，原告提出訴訟顯無理由，請依法判決予以駁回。
    理  由
壹、關於本稅部分：
一、按「在中華民國境內銷售貨物或勞務，及進口貨物，均應依本法規定課徵營業稅
    。」、「營業稅之納稅義務人如左：一、銷售貨物或勞務之營業人。．．」、「
    有左列情形之一者，視為銷售貨物．．三、營業人以自己名義代為購買貨物交付
    與委託人者。四、營業人委託他人代銷貨物者。五、營業人銷售代銷貨物者。」
    、「營業人之總機構及其他固定營業場所，應於開始營業前，分別向主管稽徵機
    關申請營業登記。」、「營業人除本法另有規定外，不論有無銷售額，應以每二
    月為一期，於次期開始十五日內，填具規定格式之申報書，檢附退抵稅款及其他
    有關文件，向主管稽徵機關申報銷售額、應納或溢付營業稅額。」、「營業人有
    左列情形之一者，主管稽徵機關得依照查得之資料，核定其銷售額及應納稅額並
    補徵之：一、．．三、未辦妥營業登記，即行營業。」，分別為營業稅法第一條
    、第二條第一款、第三條第三項、第二十八條前段、第三十五條及第四十三條第
    一項第三款所明定。次按「稅捐之核課期間，依左列規定：一、依法應由納稅義
    務人申報繳納之稅捐，已在規定期間內申報，且無故意以詐欺或其他不正當方法
    逃漏稅捐者，其核課期間為五年．．三、未於規定期間內申報，或故意以詐欺或
    其他不正當方法逃漏稅捐者，其核課期間為七年。」，稅捐稽徵法第二十一條第
    一款亦定有明文。
二、本件原告未依法辦理營業登記，自七十九年十月起至八十五年四月十四日止，於
    高雄市苓雅區○○○路一四二號經營「東海園愛犬用品行」，對外從事營業行為
    。案經被告依檢舉人提供循線查獲，以原告於八十一年一月起至八十五年四月十
    四日止銷售額計三五、一四九、一八一元，逃漏營業稅額一、七五七、四五九元
    ，遂於核定補徵營業稅一、七五七、四五九元，此有檢舉人談話筆錄及提供該店
    （光華店）自七十九年十月起至八十三年六月止之每日營收明細、原告於八十七
    年十一月二十六日於被告稽核科之談話筆錄及八十七年十二月十九日之承諾書附
    卷可稽，堪信為真實。
三、原告雖主張本案所查獲位於高雄市苓雅區○○○路一四二號之光華店，僅為原告
    於高雄市前金區市○○路二四一號所經營「東海園愛犬用品行」之「轉運」或「
    中途」站，並無獨立營業之事實云云，惟查，原告李東陽夫婦於高雄市共設立三
    家商號（市中店、民族店及光華店），其中光華店因無法申領營利事業登記證而
    未依法辦理營業登記（註：被告苓雅分處基於有營業即應課稅之賦稅公平原則，
    於八十五年四月十五日准予原告在苓雅區○○○路一四二號設籍課稅）。又該光
    華店與市中店商號之名稱雖同以「東海園愛犬用品行」對外營業，然本案檢舉人
    於八十七年十月九日向被告檢舉時，業已明確表明其所提供之帳冊係屬高雄市苓
    雅區○○○路一四二號即光華店自七十九年十月起至八十三年六月止每日營收之
    情形。又原告（即光華店負責人李東陽）於八十七年十一月十六日前往被告機關
    製作之談話筆錄，亦自承該帳簿「是本商號所有，是本商號之營運資金流程收支
    情形記載。」、「帳上毛收入包含用品銷售．．上述本商店各項收入均是本商號
    店長收取經手並記載每日收支情形。」等語；抑且，原告於被告查對期間，經其
    檢視系爭之帳冊後，復於八十七年十二月十九日出具承諾書，自承光華店係從事
    寵物用品買賣，八十二年十一月銷售額為一、一八○、五三七元，十二月為一、
    二四二、○八一元，八十三年一至六月銷售共計六、八七四、二八九元，此與檢
    舉人提供之系爭帳冊所記載相對期間之毛收入金額亦屬相符。此外，依卷附系爭
    帳冊記載之內容，其所支付費用皆屬光華店之支出（如水費、電費、午、晚餐等
    ），在在顯示該帳冊記載之營收情形並未包含其他市中店或民族店之收入，甚為
    明確。更何況，依營業稅法第一條、第三條之規定，營業人銷售之貨物或勞務，
    不論係屬本店之銷售或代他店銷售之行為皆應併計課徵營業稅，是縱前揭銷售額
    中部分金額係代市中店或民族店銷售之收入，亦應併計課徵營業稅，而不應將此
    部分排除在外。準此，檢舉人檢附之系爭帳冊係原告於光華一路一四二號從事營
    業行為之帳證，本院認為應可採信。從而被告依系爭帳冊所載之營收情形核定其
    銷售額，並計算其逃漏之稅額，依法並無不合。是原告主張光華店僅為市中店「
    東海園愛犬用品行」之「轉運」或「中途」站，並無獨立營業之事實云云，核不
    足採。
四、又原告另主張系爭帳冊記載之「毛收入」係表示顧客送狗隻前來美容時，為避免
    因狗隻遺失或死亡，乃事先預估其價值之加總金額，而非該店實際之營收金額云
    云，惟查：觀諸系爭帳冊每月營收情形，除有「毛收入」之記載外，並有「實收
    入」之記載，而「實收入」之金額恰為「毛收入」金額減除「支出金額」後之餘
    額，是有關「毛收入」之金額應代表當日之營收金額，否則「實收入」之金額即
    無任何意義；抑且，依帳載之數額觀之，每日「毛收入」之金額，並非均係以整
    數結算，反倒是大部分金額都呈現零星之尾數，誠難令人相信「毛收入」之金額
    係代表狗隻本身價值之加總金額。蓋倘如原告所述，帳載之「毛收入」，係為避
    免因狗隻遺失或死亡而事先預估其價值之加總金額，則當顧客領回其送來之狗隻
    時，帳冊理應有狗隻本身價值減除之金額，否則，又如何表明顧客已將狗隻取回
    ﹖何況每月結帳時，原告夫婦亦曾於該帳冊批示「營運目標」、「分析」、「期
    勉」之用語，諸如：「下月目標七○○、○○○元」（八十年三月份記載）、「
    原預定目標八○○、○○○元，尚差七三、四九六元，．．下月預定目標七五○
    、○○○元，革命尚未成功，同志仍須努力」（八十年五月份記載）、「好！很
    好！非常好！」（八十年十月份記載）、「公司指示：明年八十一年預定營業部
    目標捌拾萬元，美容部貳拾萬元整。自我期許：八十一年預定營業部目標壹佰萬
    元、美容部貳拾萬元！」（八十年十二月份記載）、「已經很好了，再努力，Ｏ
    Ｋ」（八十一年二月份記載），凡此諸情，均表示該帳冊記載之「毛收入」，應
    係光華店當日營收之金額，而非狗隻事先預估其價值之加總金額。是原告上開主
    張甚為牽強，不合常理，顯為事後彌縫卸責之辭，不足採信。至檢舉人雖於本院
    審理時，到院證稱其帳冊記載之「毛收入」係表示狗隻本身價值之加總金額，而
    非該店實際之營收金額云云，然是項證詞，亦應係事後迴護原告之詞，本院認為
    不足採信。
五、另原告復主張本案核課期間應由七年更改為五年云云，經查：原告於高雄市苓雅
    區○○○路一四二號經營「東海園愛犬用品行」，未依法辦理營業登記，惟被告
    依檢舉人提供資料查獲原告經營之「東海園愛犬用品行」每月平均銷售額已達二
    十萬元以上，已逾財政部依據營業稅法第十三條授權所頒布「營業人使用統一發
    票銷售額標準」，自應依營業稅法第三十五條規定填具規定格式之申報書，向主
    管稽徵機關申報銷售額及稅額。又營業人於規定時間內應主動向稅捐稽徵機關申
    報銷售額及稅額，乃營業人之責任。另依稅捐稽徵法第二十一條第一項第一款規
    定，依法應由納稅義務人申報繳納之稅捐，已在規定期間內申報，其核課期間為
    五年。又同條項第三款規定，未於規定期間內申報，其核課期間為七年。茲查原
    告於上揭違章期間內，既未辦理營業登記，尚非屬查定課稅之營業人，自應依營
    業稅法第三十五條規定報繳營業稅，然原告並未於規定期間內申報銷售額及應納
    稅額，故其稅捐之核課期間依稅捐稽徵法第二十一條第一項第三款適用七年核課
    期間之規定。從而被告八十八年一月二十日高市稽法字第○四三七四號處分書，
    除核定追繳原告八十一年一月起迄八十五年四月止所逃漏營業稅計一、七五七、
    四五九元外，並處以所漏稅額三倍之罰鍰五、二七二、三七七元，於法自非無據
    ，且亦符合行政處分之平等原則，此亦有財政部八十八年七月八日台財稅第八八
    一九二六○一六號函附卷可參。是原告主張本件核課期間應為五年而非七年云云
    ，容有誤解。
貳、關於罰鍰部分：
一、按「納稅義務人，有左列情形之一者，除追繳稅款外，按所漏稅額處一倍至十倍
    罰鍰，並得停止其營業：一、未依規定申請營業登記而營業者。．．．」，為營
    業稅法第五十一條第一款所明定。
二、查原告未依法辦理營業登記，自七十九年十月起至八十五年四月十四日止，於高
    雄市苓雅區○○○路一四二號經營「東海園愛犬用品行」，案經被告查獲，並經審
    理違章成立，乃核定原告自八十一年一月起至八十五年四月十四日止銷售額計三
    五、一四九、一八一元，逃漏營業稅額一、七五七、四五九元，已如前述，故被
    告除對原告核定補徵營業稅一、七五七、四五九元外，並參酌財政部頒布之「稅
    務違章案件裁罰金額或倍數參考表」，處以所漏稅額三倍之罰鍰計五、二七二、
    三○○元（計至百元止），核屬有據。
三、至原告指稱因受被告之承辦人宣稱本件稅捐之核課期間僅追訴五年，且僅處罰二
    倍而已，原告方陷於錯誤，始於承諾書自認有違章之事實云云，固據其提出與「
    曾小姐」電話通話之譯文乙份為證，惟觀其內容，亦僅是該員基於輔導原告於裁
    罰處分核定前，就得減少裁罰倍數應配合之條件提出個人建議而已，要不得因此
    作為裁罰倍數減免之依據。
、本件事證已臻明確，兩造其餘爭執，經核與判決結果不生影響，即無逐一論述之
　　必要。至原告請求傳訊證人古秀美，用以證明光華店僅係作為狗隻「進」、「銷
　　」貨之「轉運」及「中途」站而已，亦核無必要，併此敘明。
肆、綜上所述，本件被告以原告未依法辦理營業登記而對外從事營業行為，乃核定原
    告自八十一年一月起至八十五年四月十四日止銷售額計三五、一四九、一八一元
    ，逃漏營業稅額一、七五七、四五九元，除對原告另行補徵營業稅一、七五七、
    四五九元外，並依營業稅法第五十一條第一款處以所漏稅額三倍之罰鍰計五、二
    七二、三○○元（計至百元止），認事用法，洵無違誤。訴願決定遞予維持，亦
    無不合。原告起訴請求撤銷原處分及訴願決定，並無理由，應予駁回。
伍、據上論結，本件原告之訴為無理由，爰依行政訴訟法第一百九十五條第一項後段
    、第九十八條第三項前段，判決如主文。
中　　　華　　　民　　　國　　九十一　　年　　　一　　　月　　二十二　　日
                                高雄高等行政法院第三庭
                                            審判長法官  林茂權
                                            法      官  蘇秋津
                                            法      官  邱政強
右為正本係照原本作成。
如不服本判決，應於判決送達後二十日內向本院提出上訴書狀，其未表明上訴理由者
，應於提起上訴後二十日內向本院提出上訴理由書（須按對造人數附繕本）；如於本
判決宣示或公告後送達前提起上訴者，應於判決送達後二十日內補提上訴理由書（須
附繕本）。未表明上訴理由者，逕以裁定駁回。
提起上訴應預繳送達用雙掛號郵票七份（每份三十四元）。
中　　　華　　　民　　　國　　九十一　　年　　　一　　　月　　二十二　　日
                                            法院書記官  涂瓔純
